臺灣板橋地方法院刑事判決　　　　　　　96年度易字第1814號
公　訴　人　臺灣板橋地方法院檢察署檢察官
被　　　告　丙○○
上列被告因竊盜案件，經檢察官提起公訴（96年度偵緝字第1676
號、96年度偵緝字第1677號），因被告於準備程序進行中就被訴
事實為有罪之陳述，經告知簡式審判程序之旨，本院進行簡式審
判程序，並判決如下：
    主  文
丙○○共同攜帶兇器踰越安全設備於夜間侵入住宅竊盜，累犯，
處有期徒刑壹年，減為有期徒刑陸月；又共同攜帶兇器毀越安全
設備竊盜，累犯，處有期徒刑拾月，減為有期徒刑伍月；又共同
攜帶兇器毀壞門扇竊盜，累犯，處有期徒刑拾月，減為有期徒刑
伍月。應執行有期徒刑壹年貳月。
    事  實
一、丙○○前因竊盜案件，經本院於民國92年2 月19日以91年度
    易字第1898號判決判處有期徒刑8 月，同年3 月31日確定，
    於95年8 月6 日縮刑期滿執行完畢。詎仍不知悔改，與真實
    姓名年籍不詳之成年男子「張敏捷」共同基於意圖為自己不
    法所有之犯意聯絡，(一)於95年10月30日晚上某時許之夜間，
    由丙○○持客觀上足供兇器使用之拔釘器，打開乙○○位在
    臺北縣三重市○○○街51號5 樓住處鋁窗後，由「張敏捷」
    在旁把風，丙○○爬窗戶入內竊取乙○○所有之金飾1 批、
    相機1 臺、LV皮包1 個、印章1 個、潤髮乳1 瓶、護髮乳1
    瓶、去角質膠1 瓶，得手後旋即逃逸。(二)於95年12月4 日上
    午某時許，由丙○○持客觀上足供兇器使用之拔釘器，破壞
    丁○○位在臺北縣三重市○○街133 號之3 ，5 樓住處後門
    紗窗後，取下窗戶由窗戶攀爬侵入屋內（侵入住宅部分未據
    告訴），共同竊取丁○○所有之現金新臺幣（下同）13,000
    元、神像金牌2 面（價值5,000 元）、金項鍊1 條（價值
    10,000元），得手後旋即逃逸。(三)於96年1 月26日下午1 時
    許，由丙○○持客觀上足供兇器使用之拔釘器，破壞甲○○
    位在臺北縣三重市○○街17號住處門鎖 (構成門之一部)之
    方式，開門後侵入屋內，共同竊取10,000元、金項鍊1 條（
    價值13, 000 元），得手後旋即逃逸。嗣經警據報到場處理
    ，在上開現場採得指紋並送請內政部警政署刑事警察局鑑驗
    結果，發現與丙○○指紋卡之指紋相符，而查知上情。
二、案經乙○○、丁○○、甲○○訴由臺北縣政府警察局三重分
    局報告臺灣板橋地方法院檢察署檢察官偵查起訴。
    理  由
一、訊據被告丙○○就上揭犯罪事實均坦承不諱，核與告訴人乙○○、丁○○、甲○○分別於警詢時、偵查中之證述情節相
    符。且遭竊現場採得之指紋，經送鑑驗結果，確為被告手指
    所留下之指紋無誤，分別有內政部警政署刑事警察局95年1
    2 月21日刑紋字第0950182562號、96年1 月15日刑紋字第09
    60001371號、96年2 月12日刑紋字第0960023345號鑑驗書3
    紙在卷可佐，足證被告自白與事實相符，本件事證明確，被
    告竊盜犯行堪以認定。
二、按刑法第321條第1項第3款之攜帶兇器竊盜罪，係以行為人
    攜帶兇器竊盜為其加重條件，此所謂兇器，其種類並無限制
    ，凡客觀上足對人之生命、身體、安全構成威脅，具有危險
    性之兇器均屬之，且祇須行竊時攜帶此種具有危險性之兇器
    為已足，並不以攜帶之初有行兇之意圖為必要（最高法院79
    年台上字第5253號判例參照）。查本件被告行竊時所攜帶之
    拔釘器，屬質地堅硬之金屬製品，在客觀上足以對人之生命
    、身體之安全造成威脅，應屬兇器；又窗戶為安全設備之一
    種。是核被告先後三次犯行，分別係觸犯(一)刑法第321 條第
    1 項第1 、2 、3 款之攜帶兇器踰越安全設備於夜間侵入住
    宅竊盜罪；(二)同法第321 條第1 項第2 、3 款之攜帶兇器毀
    越安全設備竊盜罪；(三)同法第321 條第1 項第2 、3 款之攜
    帶兇器毀壞門扇竊盜罪及同法第306 條第1 項之侵入住宅罪
    。起訴書認被告第(一)次竊盜犯行，係破壞鋁門窗入內行竊，
    惟告訴人乙○○於偵查中已供稱竊賊是爬窗戶進來，不是破
    壞門鎖等語（見96年度偵字第9461號卷第35頁）。是此部分
    起訴意旨容有誤會，應予敘明。又被告第(三)次竊盜犯行，目
    的在侵入屋內竊取財物，客觀上必先入內始得為之，是其侵
    入該址住宅行竊，於法律上應評價為一行為；被告以一行為
    觸犯上開二罪，為想像競合犯，應依刑法第55條規定，從一
    較重之攜帶兇器毀壞門扇竊盜罪處斷，起訴意旨認應分論併
    罰，尚有未洽。被告丙○○與「張敏捷」就上開犯行間，有
    犯意聯絡及行為分擔，應論以共同正犯。被告所犯上開三次
    竊盜犯行間，犯意各別，行為分殊，應分論併罰。又被告有
    如事實欄所載之前科犯行及刑之執行情形，有臺灣高等法院
    被告前案紀錄表在卷可考，其於受有期徒刑執行完畢5 年以
    內故意再犯本件有期徒刑以上之罪，為累犯，均應依法加重
    其刑。爰審酌被告正值青壯，竟不思循正途賺取財物，兼衡
    其素行、犯罪動機、目的、手段、所竊財物價值及犯罪後坦
    承犯行，態度良好等一切情狀，分別量處如主文所示之宣告
    刑。又被告犯罪時間均係在96年4 月24日之前，雖其所犯之
    加重竊盜罪係屬中華民國九十六年罪犯減刑條例第3 條所定
    不予減刑之罪名，惟因分別所宣告之刑度均未逾1 年6 月，
    故依同條例第2 條第1 項第3 款之規定，仍應分別就各該宣
    告刑減輕其刑二分之一，並定其應執行刑。再被告所犯上開
    各罪經減刑後之刑期雖均為6 月以下，惟所定之應執行刑已
    逾有期徒刑6 月，依刑法第41條第2 項之規定，並不得易科
    罰金，爰予敘明。至於被告行竊時所使用之拔釘器，並未扣
    案，且據被告丙○○供稱是「張敏捷」所準備的，既非被告
    丙○○所有，亦無證據足資認定為共犯「張敏捷」所有，爰
    不予宣告沒收，亦此敘明。
據上論斷，應依刑事訴訟法第273條之1第1項、第299條第 1項前
段，刑法第28條、第306條第1項、第320條第1項第1款、第2款、
第3 款、第55條、第47條第1 項、第51條第5 款，刑法施行法第
1條 之1 ，中華民國九十六年罪犯減刑條例第2 條第1 項第3 款
、第7 條，判決如主文。
本案經檢察官張瑞娟到庭執行職務。
中　　華　　民　　國　　96　　年　　8　　月　　 8   　日
   　　　　　　　　　刑事第七庭 法　官　李君豪
以上正本證明與原本無異
如不服本判決應於送達後10日內向本院提出上訴狀
　　　　　　　　　　　　　　　　書記官　林文達
中　　華　　民　　國　　96　　年　　8 　　月　　8 　　日
附錄本案論罪科刑法條全文
刑法第306條
無故侵入他人住宅、建築物或附連圍繞之土地或船艦者，處1 年
以下有期徒刑、拘役或3 百元以下罰金。
無故隱匿其內，或受退去之要求而仍留滯者，亦同。
刑法第321條
犯竊盜罪而有左列情形之一者，處6 月以上、5 年以下有期徒刑
：
一  於夜間侵入住宅或有人居住之建築物、船艦或隱匿其內而犯之
    者。
二  毀越門扇、牆垣或其他安全設備而犯之者。
三  攜帶兇器而犯之者。
四  結夥三人以上而犯之者。
五  乘火災、水災或其他災害之際而犯之者。
六  在車站或埠頭而犯之者。
前項之未遂犯罰之。
